【裁判字號】    97,訴,528
【裁判日期】    970318
【裁判案由】    毒品危害防制條例
【裁判全文】
臺灣板橋地方法院刑事判決               97年度訴字第528號
公  訴  人  臺灣板橋地方法院檢察署檢察官
被      告  甲○○
                    國民
上列被告因違反毒品危害防制條例案件，經檢察官提起公訴（96
年度毒偵字第8727、8733、10079 號），本院於準備程序進行中
，被告就被訴事實為有罪之陳述，經告知被告簡式審判程序之旨
，並聽取當事人之意見後，裁定進行簡式審判程序判決如下：
    主  文
甲○○施用第一級毒品，累犯，處有期徒刑陸月，扣案之海洛因
殘渣（量微無法析離秤重）袋壹個沒收銷燬之。又施用第一級毒
品，累犯，處有期徒刑玖月，扣案之海洛因壹小包（驗後淨重零
點零肆柒公克）沒收銷燬之。又施用第一級毒品，累犯，處有期
徒刑玖月，扣案之海洛因壹小包（驗後淨重零點零玖肆參公克）
沒收銷燬之。應執行有期徒刑壹年拾月，扣案之海洛因殘渣（量
微無法析離秤重）袋壹個及海洛因計貳小包（驗後淨重各為零點
零肆柒公克、零點零玖肆參公克）均沒收銷燬之。
    事  實
一、甲○○於民國88年間因施用毒品案件，經依本院裁定送強制
    戒治，於89年5 月10日停止戒治，所餘期間付保護管束，嗣
    經本院裁定撤銷前開保護管束並令入戒治處所施以強制戒治
    ，而於90年1 月17日強制戒治期滿，經臺灣板橋地方法院檢
    察署檢察官以90年度戒毒偵字第207 號為不起訴處分確定。
    復於90年間因施用毒品案件，經依本院裁定送強制戒治，於
    91年3 月19日停止戒治，所餘期間付保護管束，而於91年5
    月8 日強制戒治期滿，並經本院以90年度訴字第1118號判處
    有期徒刑8 月確定。於89年間因違反槍砲彈藥刀械管制條例
    案件，經本院以89年度訴字第1321號判處有期徒刑1 年2 月
    ，上訴後，經臺灣高等法院以90年度上訴字第357 號駁回上
    訴確定，上開二罪經定其應執行刑為1 年8 月，於92年11月
    2 日假釋縮刑期滿執行完畢。又於92年間，因施用毒品案件
    ，經臺灣高等法院以93年度上訴字第3103號判處有期徒刑11
    月確定。於93年間，因施用毒品案件，經本院以93年度易字
    第1220號判處有期徒刑7 月確定，於94年間，復因竊盜案件
    ，經本院以94年度簡字第866 號判處有期徒刑4 月，如易科
    罰金，以銀元參佰元折算1 日確定，上開三罪經定應執行刑
    為有期徒刑1 年6 月，嗣於95年10月1 日假釋縮刑期滿執行
    完畢，猶不知檢束慎行。其明知海洛因係87年5 月20日公布
    施行，於同年月22日生效之毒品危害防制條例第2 條第2 項
    第1 款所規定之第一級毒品，不得施用及持有，且其於上開
    有期徒刑執行完畢後5 年內，竟基於施用第一級毒品海洛因
    之犯意，於96年9 月25日18時許，在臺北縣三重市○○街11
    1 號之1 住處，施用第一級毒品海洛因1 次。嗣於96年9 月
    26日（起訴書誤載為96年10月24日）22時許，主動至臺北縣
    政府警察局三重分局三重派出所自首，並扣得海洛因殘渣（
    量微無法析離秤重）袋1 個。復另行基於施用第一級毒品海
    洛因之犯意，於96年10月22日16時許，在臺北縣三重市○○
    街111 號之1 住處，施用第一級毒品海洛因1 次。嗣於96年
    10月24日19時許，在臺北縣三重市○○街111 號前為警查獲
    ，並扣得海洛因1 小包（驗後淨重0.047 公克）。又另行基
    於施用第一級毒品海洛因之犯意，於96年10月25日19時55分
    許為警採集其尿液之前26小時內某時許止，在臺北縣三重市
    ○○街111 號之1 住處，施用第一級毒品海洛因1 次。嗣於
    96年10月25日19時10分許，在臺北縣三重市○○街3 號前為
    警查獲，並扣得海洛因1 小包（驗後淨重0.0943公克）。
二、案經臺北縣政府警察局三重分局報告及臺北市政府警察局中
    正第一分局移送臺灣板橋地方法院檢察署檢察官偵查起訴。
    理  由
一、上揭事實，業據被告迭於警詢時、偵查中及本院審理時供承
    不諱，並有扣押物品目錄表、臺灣檢驗科技股份有限公司96
    年10月15日出具之濫用藥物尿液檢驗報告、臺北縣政府警察
    局三重分局查獲違反毒品危害防制條例採集尿液檢體送驗清
    單、臺北縣政府警察局三重分局查獲毒品案件被移送者姓名
    代碼對照表、押物品目錄表、臺灣檢驗科技股份有限公司96
    年11月12日出具之濫用藥物尿液檢驗報告及濫用藥物檢驗報
    告、臺北縣政府警察局三重分局查獲毒品案件被移送者姓名
    代碼對照表、臺北縣政府警察局三重分局查獲涉嫌違反毒品
    危害防制條例案件毒品初步鑑驗報告單、扣押物品目錄表、
    臺灣尖端先進生技醫藥股份有限公司96年11月2 日出具之濫
    用藥物檢驗報告、臺北市政府警察局中正第一分局刑事案件
    移送書、臺北市政府警察局中正第一分局偵辦毒品危害防制
    條例案查獲毒品初步鑑驗報告書、交通部民用航空局航空醫
    務中心毒品鑑定書、臺灣板橋地方法院檢察署刑案資料查註
    紀錄表、全國施用毒品案件紀錄表及臺灣高等法院被告前案
    紀錄表附卷可稽。矧人體施用海洛因經尿液排出之時間，依
    施用量多寡、人體代謝功能、施用者之年齡及性別有所差異
    ，惟一般而言，施用海洛因者在26小時內所排出之尿液均有
    可能被檢出因施用海洛因代謝後之嗎啡（鴉片類）陽性反應
    ，此經法務部調查局證實，並為本院歷來審理施用海洛因案
    件之職務上所知悉。此外，復有海洛因殘渣（量微無法析離
    秤重）袋1 個及海洛因計2 小包（驗後淨重各為0.047 公克
    、0.0943公克）扣案可佐，且該扣案物業經鑑定屬實等情，
    亦有上開臺北縣政府警察局三重分局查獲涉嫌違反毒品危害
    防制條例案件毒品初步鑑驗報告單、臺灣檢驗科技股份有限
    公司96年11月12日出具之濫用藥物檢驗報告、臺北市政府警
    察局中正第一分局偵辦毒品危害防制條例案查獲毒品初步鑑
    驗報告書及交通部民用航空局航空醫務中心毒品鑑定書各1
    份在卷可憑。事證明確，被告之犯行堪以認定。
二、按海洛因係毒品危害防制條例第2條第2項第1 款所規定之第
    一級毒品，不得施用及持有。核被告所為，均係犯毒品危害
    防制條例第10條第1 項之施用第一級毒品罪。被告所犯上開
    三罪間，犯意各別，構成要件互異，應分論併罰。被告因施
    用第一級毒品海洛因而非法持有之低度行為，均應為施用之
    高度行為所吸收，不另論罪。又被告曾受如事實欄所述有期
    徒刑之執行完畢，此有臺灣板橋地方法院檢察署刑案資料查
    註紀錄表、臺灣高等法院被告前案紀錄表在卷可稽，其於5
    年以內故意再犯本件有期徒刑以上之罪，為累犯，應依刑法
    第47 條 第1 項規定加重其刑。被告就其於96年9 月25日18
    時許，在臺北縣三重市○○街111 號之1 住處，施用第一級
    毒品海洛因1 次之犯行於其罪尚未經偵查機關發覺前，主動
    向臺北縣政府警察局三重分局三重派出所自首上開犯罪並願
    接受裁判，係對於未發覺之罪自首而受裁判，應依刑法第62
    條前段規定減輕其刑，並依法先加後減之。爰審酌被告有上
    開構成累犯之前科，兼衡其智識程度、生活狀況，其前因施
    用毒品案件，經檢察官為不起訴處分，復經戒治，並判刑確
    定後，再犯本件之罪，業如前述，被告施用第一級毒品海洛
    因，易戕害自己之身心，並活絡毒品違法交易市場，對社會
    造成重大危害，被告犯罪之動機、目的、手段、次數、所生
    之危害及犯罪後坦承犯行之態度等一切情狀，各量處如主文
    所示之刑，並定其應執行之刑，以示懲儆。
三、扣案之海洛因殘渣（量微無法析離秤重）袋1 個及海洛因計
    2 小包（驗後淨重各為0.047 公克、0.0943公克），均係查
    獲之毒品，不問屬於犯人與否，均應依毒品危害防制條例第
    18 條 第1 項前段規定宣告沒收銷燬之。
據上論斷，應依刑事訴訟法第273條之1第1項、第299條第1 項前
段、毒品危害防制條例第10條第1項、第18條第1項前段、刑法第
11條前段、第47條第1 項、第62條前段、第51條第5 款，判決如
主文。
本案經檢察官黃佳權到庭執行職務。
中    華    民    國    97    年    3     月    18    日
                  刑事第二庭    法  官  楊千儀
上列正本證明與原本無異。
如不服本判決，應於判決送達後10日內明上訴理由，向本院提
出上訴狀（應附繕本），上訴於臺灣高等法院。
                                書記官  黃淑玲
中    華    民    國    97    年    3     月    18    日
附錄本案論罪科刑法條全文
毒品危害防制條例第10條
施用第一級毒品者，處6 月以上5 年以下有期徒刑。
施用第二級毒品者，處3 年以下有期徒刑。


司法院資訊處製作；財團法人民間司法改革基金會備份。
